臺灣臺北地方法院刑事判決　　　　　　　95年度易字第2934號
公　訴　人　臺灣臺北地方法院檢察署檢察官
被　　　告　乙○○
　　　　　　　　　　　3樓
上列被告因違反商標法案件，經檢察官聲請以簡易判決處刑（95
年度偵字第24222 號），本院認不宜以簡易判決處刑，改依通常
程序審理，因被告於準備程序中對犯罪事實為有罪之陳述，經告
以簡式審判之意旨，並聽取當事人之意見後，經本院合議庭裁定
由受命法官獨任進行簡式審判程序，判決如下：
    主  文
乙○○共同明知為未得商標權人同意，於同一商品，使用相同之
註冊商標之商品而販賣，處有期徒刑肆月，如易科罰金，以新臺
幣壹仟元折算壹日。扣案仿冒商標之商品拾壹件均沒收。
    事  實
一、乙○○明知如附表所示之商標圖樣，係由法商路易威登馬爾
    悌耶公司、克麗斯汀多兒股份有限公司、美商A＆F商標公司
    、高奇公司、英商布拜里公司等向經濟部智慧財產局登記註
    冊取得商標專用權（註冊證號、指定使用商品名稱、商標專
    用期間均如附表所示），現均在專用期間，非經上開公司等
    授權或同意，不得於同一商品使用相同或類似之商標圖樣，
    亦不得販賣、意圖販賣而陳列，詎其竟基於共同販賣仿冒商
    標商品之犯意，自民國九十五年五月下旬某日起至同年八月
    十九日止，將自己在雅虎奇摩網站使用之taipei_33 帳號借
    予大陸地區真實姓名、年籍不詳、自稱「葉海亞」之成年男
    子使用，而在雅虎奇摩拍賣網站上以每件新臺幣（下同）四
    百八十元至一千三百三十元不等之價格，張貼販售前開仿冒
    商標商品之廣告，並意圖販賣而陳列仿冒商標商品之照片，
    向不特定人散播販賣仿冒商標商品之資訊，復使用乙○○在
    該網站之電子郵件信箱taipei_33@yahoo.com.tw，供不特定
    顧客作為詢問及回傳訂購前開仿冒商標商品之用，顧客得標
    之後，自稱「葉海亞」之人則將仿冒商標之商品先行郵寄予
    乙○○，而得標之顧客則依乙○○之指示將價款匯入其母耿
    金陵名義設於中華郵政00000000000000號帳
    號之儲金帳戶內，待確認匯款無訛後，乙○○即郵寄仿冒商
    標之商品至顧客所指定之地址。嗣經警持搜索票於九十五年
    八月二十日上午八時許，前往乙○○位於臺北市○○區○○
    路一段二八五號之居所執行搜索，並當場扣得如附表所示仿
    冒BURBERRY商標之衣服一件、仿冒LV商標之鑰匙圈一個、仿
    冒A＆F商標之衣服六件、仿冒DIOR商標之鑰匙圈二個，以及
    仿冒COACH 商標之鑰匙圈一個，始查獲上情。
二、案經被害人法商克麗斯汀多兒股份有限公司、美商A＆F商標
    公司及高奇公司訴由內政部警政署保安警察第二總隊第一大
    隊第二中隊報請臺灣臺北地方法院檢察署檢察官偵查後聲請
    以簡易判決處刑，本院認不宜以簡易判決處刑，改依通常程
    序審理後，並經本院合議庭裁定由受命法官獨任進行簡式審
    判程序。
    理  由
一、訊據被告乙○○對於上開犯罪事實業已坦承不諱（本院卷第
    二十五頁反面、第二十六頁反面），核與告訴代理人甲○○
    、丙○○、丁○○指訴之情節相符（偵查卷第二十七頁至第
    二十八頁、第三十九頁至第四十頁、第四十二頁至第四十三
    頁），且有本院九十五年度聲搜字第一二一六號搜索票一紙
    、內政部警政署保安警察第二總隊第一大隊第二中隊搜索、
    扣押筆錄一份、扣押物品清冊一紙、未登摺資料詳情資料一
    份、雅虎奇摩拍賣網站網頁列印資料一份、拍賣得標資料一
    份、搜索照片一份、鑑定書英文版一紙及中文版五紙、商標
    註冊資料八份在卷可稽（偵查卷第十四頁至第十五頁、第十
    九頁至第二十四頁、第二十六頁、第二十九頁、第三十四頁
    至第三十六頁、第三十八頁、第四十五頁至第五十頁、第五
    十三頁至第六十九頁），以及ＩＰ資料查詢單一紙、帳號申
    請及登入資料一份、得標通知網路列印資料一份等件附卷足
    參（九十五年度警聲搜字第一二七一號偵查卷第七頁至第十
    八頁），此外並有仿冒如附表所示商標之商品共十一件扣案
    足資佐證。被告上開任意性之自白，經前揭證據補強後，應
    認與事實相符，而得作為認定被告犯罪之證據。本案事證明
    確，被告犯行堪以認定，應依法論科。
二、核被告所為係違反商標法第八十二條之販賣仿冒商標商品罪
    ，其意圖販賣而在網路上陳列仿冒商標商品之低度行為，應
    為高度之販賣行為所吸收，不另論罪。被告與自稱「葉海亞
    」之人，有犯意聯絡與行為分擔，為共同正犯。又按刑事法
    若干犯罪行為態樣，本質上原具有反覆、延續實行之特徵，
    立法時既予特別歸類，定為犯罪構成要件之行為要素，則行
    為人基於概括之犯意，在密切接近之一定時、地持續實行之
    複次行為，倘依社會通念，於客觀上認為符合一個反覆、延
    續性之行為觀念者，於刑法評價上，即應僅成立一罪，俾免
    有重複評價、刑度超過罪責與不法內涵之疑慮；學理上所稱
    「集合犯」之職業性、營業性或收集性等具有重複特質之犯
    罪均屬之，例如經營、從事業務、收集、販賣、製造、散布
    等行為概念者是，是被告販賣前揭仿冒商標商品之營業性行
    為，係在密集期間內以相同之方式持續進行，未曾間斷，是
    此販賣犯行，即具有反覆、延續實行之特徵，從而在行為概
    念上，縱有多次販賣之舉措，仍應評價認係包括一罪之集合
    犯，併此說明。爰審酌商標有辨識商品來源功用，權利人須
    經過相當時間並投入大量資金於商品行銷及品質改良，始使
    該商標具有代表一定品質效果，被告為貪圖利益，販賣仿冒
    商標之商品，對商標權人潛在市場利益造成侵害非小，且販
    賣期間長久、又未與告訴人達成民事損害賠償之和解，惟扣
    案仿冒商標商品之數量並非眾多、犯後坦承犯行、態度尚佳
    ，及其生活狀況與智識程度等一切情狀，量處如主文所示之
    刑，並諭知易科罰金之折算標準。扣案如附表所示仿冒商標
    之商品共十一件，不問屬於被告與否，均應依商標法第八十
    三條規定宣告沒收。
三、按臺灣地區與大陸地區人民關係條例第二條第二款之規定，
    大陸地區係指臺灣地區以外之中華民國領土。而所謂輸入係
    指由國外運輸進入我國領土者而言，至所謂我國之領土則以
    固有之領域為範圍，此憲法第四條定有明文，而國家之統治
    權係以獨立性與排他性行使於其領土之內，此不因領土之一
    部分由於某種事實上之原因暫時未能發揮作用而有異。亦經
    最高院七十一年臺上字第八二一九號判例揭明此旨在案。是
    自大陸地區購買進入我國台灣地區領域，並非刑法上之輸入
    。另有謂懲治走私條例第十二條規定自大陸地區私運物品進
    入臺灣地區，或自臺灣地區私運物品前往大陸地區者，以私
    運物品進口、出口論，故推論自大陸地區進口亦屬輸入云云
    。然按該條例所規範者為行政院所公布之管制物品，依九十
    二年十月二十三日行政院臺財字第○九二○○五六三三八號
    公告修正管制物品，並無商標法所規範之仿冒商標商品，亦
    不能適用矣。是被告經由自稱「葉海亞」之人自我國大陸地
    區將仿冒商標之商品郵寄至我國臺灣地區，並非商標法第八
    十二條之輸入行為，附此敘明。
據上論斷，應依刑事訴訟法第四百五十二條、第二百七十三條之
一第一項、第二百九十九條第一項前段，商標法第八十二條、第
八十三條，刑法第十一條前段、第二十八條、第四十一條第一項
前段，判決如主文。
本案經檢察官黃于真到庭執行職務
中　　華　　民　　國　　96　　年　　1 　　月　　31　　日
　　　　　　　　　刑事第七庭  法　官　余明賢
以上正本證明與原本無異。
如不服本判決，應於判決送達後10日內向本院提出上訴狀（應抄
附繕本）。告訴人或被害人如對於本判決不服者，應具備理由請
求檢察官上訴，其上訴期間之計算係以檢察官收受判決正本之日
期為準。
　　　　　　　　　　　　　　　書記官　葉潔如
中　　華　　民　　國　　96　　年　　1 　　月　　31　　日
附錄本案論罪科刑法條全文
商標法第八十一條
未得商標權人或團體商標權人同意，有下列情形之一者，處三年
以下有期徒刑、拘役或科或併科新臺幣二十萬元以下罰金：
　一、於同一商品或服務，使用相同之註冊商標或團體商標者。
　二、於類似之商品或服務，使用相同之註冊商標或團體商標，
      有致相關消費者混淆誤認之虞者。
　三、於同一或類似之商品或服務，使用近似於其註冊商標或團
      體商標之商標，有致相關消費者混淆誤認之虞者。
商標法第八十二條
明知為前條商品而販賣、意圖販賣而陳列、輸出或輸入者，處一
年以下有期徒刑、拘役或科或併科新臺幣五萬元以下罰金。
